【裁判字號】    92,易緝,2
【裁判日期】    920212
【裁判案由】    傷害等
【裁判全文】
臺灣宜蘭地方法院刑事判決                            九十二年度易緝字第二號
    公  訴  人  臺灣宜蘭地方法院檢察署檢察官
    被      告  乙○○  男  二.
右列被告因賭博等案件，經檢察官提起公訴（八十八年度偵字第二五八七號），本院
判決如左：
    主  文
乙○○在公眾得出入之場所賭博財物，處罰金壹仟元，如易服勞役以佰元折算壹日
。扣案之電動賭博機具「麻將」肆台、「動物奇觀」貳拾台（共計貳拾肆台、含ＩＣ
板貳拾肆片），續玩卡貳佰零柒張（含五千分卡伍拾伍張、二千五百分卡肆拾玖張、
五百分卡伍拾張、一千分卡伍拾張）均沒收。又傷害人之身體，處有期徒刑陸月，
如易科罰金以佰元折算壹日。
    事  實
一、乙○○明知蔡建南（已審結，判處有罪確定）所經營位於宜蘭縣宜蘭市○○街十
    九號「中興遊藝場」電動玩具店，內係擺設電動賭博機具俗稱「麻將」四台、「
    動物奇觀」二十台（共含ＩＣ板二十四塊），經營賭博性電動機具事業，使該址
    成為公眾得出入場所，蔡建南並僱佣與之基於共同賭博犯意聯絡之張鶴凌（已審
    結，判處有罪確定）擔任會計開分員、林金塗（已審結，判處有罪確定）則擔任
    為賭客以每一千元續玩卡兌換新台幣（下同）二百元現金之工作，而與不特定之
    賭客賭博財物。乙○○於八十八年七月二日下午二時三十分許，進入上開電動玩
    具店內，由開分員張鶴凌開分後賭玩「動物奇觀」電動玩具（即水果盤之水果畫
    面改為動物）。其賭博方式係賭客以現金交由張鶴凌以一比五（即一元開五分）
    之比率開分，開分後，由賭客按鍵押注分數，如賭客押中，則依賭博機具上設定
    之倍數累積分數予賭客，如未押中，則押注分數即由賭博機具自動扣除，最後視
    賭客累計之分數多寡，兌換續玩卡，再向與蔡建南、張鶴凌有共同犯意聯絡與行
    為分擔之林金塗兌換等比率之現金。嗣於八十八年七月二日下午三時三十分許，
    乙○○與賭客謝文賢（業經不起訴處分確定）以上開遊樂場內所擺設之電動機具
    為賭具賭博財物之際，為警當場查獲，並扣得皆屬蔡建南所有之前揭當場賭博之
    器具賭博機具共二十四台（包含ＩＣ板二十四片）及在兌換籌碼處供兌換之籌碼
  續玩卡二百零七張（含五千分卡五十五張、二千五百分卡四十九張、五百分卡五
    十張、一千分卡五十三張）。乙○○於前開時地，於警方表明身分執行臨檢職務
    時，因恐身上持有第二級毒品安非他命（已另分偵案聲請觀察勒戒中）被警查獲
    ，一時情急欲脫逃，而為警合力抓拿之際，竟基於妨害公務及傷害之故意，以強
    暴之方式，順手以右手拾起非其所有之空汽水瓶猛擊奮勇上前捉捕乙○○之公務
    員即宜蘭縣警察局宜蘭分局刑事組長甲○○頭部，使甲○○受有頭部撞傷合併左
    頭頂部裂傷之傷害，乙○○隨即由在旁之刑事組小隊長莊碧容攔阻並逮捕，並扣
    得非乙○○所有之碎汽水瓶一支。
二、案經宜蘭縣警察局宜蘭分局報請臺灣宜蘭地方法院檢察署檢察官偵查起訴。
    理  由
一、右揭賭博事實，業據被告乙○○於警訊、偵查及本院審理中坦承不諱，並有電動
    賭博機具即俗稱「麻將」四台、「動物奇觀」二十台（共含ＩＣ板二十四塊）及
    在兌換籌碼處供兌換籌碼之續玩卡共二百零七張（含五千分卡五十五張、二千五
    百分卡四十九張、五百分卡五十張、一千分卡五十三張）扣案可證。雖同案被告
    蔡建南、張鶴凌、林金塗均矢口否認有賭博情事，惟本件同案被告蔡建南所經營
    之上揭遊藝場，現場並未查獲其他可供顧客於贏取分數後充作獎品領取之物品，
    則衡諸社會常情及經驗法則，倘賭客僅能於以現金開分後，把玩機台，於贏取分
    數後，再向店家等換取無法於市面上流通且不具價值之續玩卡，待下次再持該續
    玩卡前來把玩，直至所有續玩卡均輸完為止，焉有人願至該店內賭玩賭博性電動
    玩具？顯見同案被告蔡建南、張鶴凌、林金塗之供述均屬卸責之詞，委無足取。
    是被告乙○○之前開自白核與事實相符，此部分事證明確，被告乙○○賭博犯行
    堪以認定，應予依法論科。
二、訊據被告乙○○矢口否認有何妨害公務犯行，辯稱：因在中興遊藝場賭玩電動玩
    具而恐持有之安非他命被警查緝，一時緊張，與警拉址，手中的瓶子飛起來才砸
    到警察，並不是故意要打警察，警察受傷後伊立即表示歉意，伊無意傷害警察云
    云。惟查，右揭事實，業據乙○○於警訊及偵查中坦承不諱，核與告訴人甲○○
    指訴被害情節要相符合，並經在場證人即蔡建南、張鶴凌、林金塗及謝文賢於偵
    查中證述明確，且有告訴人甲○○受傷後就醫載明如事實欄所載傷勢之診斷證明
    書一紙及小隊長莊碧容出具之報告書乙份附卷可佐，另有扣案之碎汽水瓶一支及
    現場汽水瓶破裂散落於地之照片三幀足稽，是被告乙○○所辯無非事後卸責之詞
    ，不足採信，是此部分事證明確，被告妨害公務犯行亦堪以認定。另公訴意旨認
    被告乙○○有於敲破玻璃瓶欲再次刺向告訴人甲○○之舉云云，惟被告乙○○堅
    詞否認於汽水瓶擊破後有再以破汽水瓶再攻擊告訴人甲○○之情事，而在場目擊
    證人蔡建南及張鶴凌均證稱：「有看到他拿好的瓶子打警察，後來瓶子破了，他
    就被警察制服，他沒有拿碎瓶子攻擊警察」等情（見八十八年度偵字二五八七號
    偵查卷第五十五頁正面），另在場目擊證人謝文賢亦證述：「我有看見他拿好的
    瓶子打警察，沒有拿碎瓶子打警察，瓶子破了他就被警察抓了」（見同上偵查卷
    第五十五頁背面），另小隊長莊碧容所出具之報告書內記載：「：：：到場表明
    身分後盤查中犯嫌乙○○從身上掉落毒品一包，自覺事跡敗露奮力欲脫逃，經王
    組長等四人合力制伏，但期間林嫌為達脫逃目的，在經警制伏倒地時在電玩旁拿
    取其之前喝完之空玻璃汽水瓶，先襲擊王組長頭部（如驗傷單）再搗破該汽水瓶
    當武器欲刺殺其他員警以利逃逸，幸莊員將其奪下：：：：」，此報告書與告訴
    人甲○○所述：「之後他敲破瓶子，順勢要刺過來時小隊長莊碧容用手制止他刺
    之動作之後我們就制伏他」等情節並不相符，參諸前揭目擊證人所述，是告訴人
    甲○○之指訴要屬誤會，足見被告於持空汽水瓶毆擊告訴人甲○○頭部後，並無
    再以空汽水瓶刺向告訴人甲○○，公訴意旨所述此部分事實容有誤會，併此敘明
    。
三、核被告乙○○所為，係犯刑法第二百六十六條第一項前段之在公眾得出入之場所
    賭博財物罪及刑法第二百七十七條第一項之傷害罪、第一百三十五條第一項之妨
    害公務罪。被告以一傷害行為時觸犯傷害罪與妨害公務罪，係以一行為觸犯數罪
    名，為想像競合犯，應從一重之傷害罪論處。另所犯賭博罪與上開傷害罪間，犯
    意各別，構成要件不同，應予分論併罰。爰審酌被告不思正途，為圖得賭博之不
    法利益，方罹賭博罪，犯罪動機尚不具高度非難性，另其因恐持有第二級毒品安
    非他命被警查獲欲脫免警方逮捕，竟率而隨手持汽水玻璃瓶毆打員警頭部，以此
    足對執法員警造成生命、身體危害之舉措意圖脫逃，惡性匪淺，更嚴重損害公權
    力之威信及員警之尊嚴，對社會秩序之維護實有莫大之妨害，況其犯後於本院審
    理中猶狡言卸責，未見悔意，本應重罰，惟念其於本件犯行前素行尚佳，並無受
    有期徒刑以上執行之前科，及其犯罪動機、目的、手段、造成員警生命、身體及
    精神上整體侵害及損失等一切情狀，爰酌情各量處如主文所示之刑，並分別諭知
    易服勞役、易科罰金之折算標準，以示懲儆。至公訴意旨認被告無視於已表明執
    行職務員警心身安全，竟仍以甚重之力道朝告訴人甲○○頭部敲擊，且繼之敲破
    瓶子欲再攻擊之情，雖尚難以殺人未遂罪相繩，然其犯罪之手段及整體社會所生
    危害等實非輕微，具體求處有期徒刑二年一月。惟被告堅詞否認於汽水瓶擊破後
    有再以破汽水瓶再攻擊告訴人甲○○之情事，而本院審酌在場目擊證人蔡建南、
    張鶴凌及謝文賢之證詞及小隊長莊碧容所出具之報告書，足見被告於持空汽水瓶
    毆擊告訴人甲○○頭部後，並無再以空汽水瓶刺向告訴人甲○○之舉，公訴意旨
    所述此部分事實容有誤會，已如前述，是本院總據本件各項主、客觀事證，及上
    述量刑依據等綜合認定，認公訴意旨具體求刑之刑度仍屬過重，爰酌情量刑如主
    文所示，特此敘明。另扣案之電動賭博機具共二十四台（包含ＩＣ板二十四片）
    係被告當場賭博之器具，續玩卡二百零七張（含五千分卡五十五張、二千五百分
    卡四十九張、五百分卡五十張、一千分卡五十三張），係賭客洗分後兌換現金所
    用，屬在兌換籌碼處供兌換之籌碼，不問是否於屬於犯人所有，均應依刑法第二
    百六十六條第二項規定，宣告沒收之。
據上論斷，應依刑事訴訟法第二百九十九條第一項前段，刑法第二百六十六條第一項
前段、第二項、第二百七十七條第一項、第一百三十五條第一項、第五十五條、第四
十二條第二項、第四十一條第一項、第五十一條第十款，罰金罰鍰提高標準條例第一
條前段、第二條，判決如主文。
本案經檢察官賴慶祥到庭執行職務。
中      華      民      國    九十二    年     二     月      十二      日
                                        臺灣宜蘭地方法院刑事第二庭
                                            法  官  林  惠  玲
右正本證明與原本無異。
如不服本判決，應於判決送達後十日內向本院提出上訴狀。（應附繕本）
                                            書記官  吳  慧  芳
中      華      民      國    九十二    年     二     月      十三      日
附錄本案論罪科刑法條全文：
刑法第二百六十六條
在公共場所或公眾得出入之場所賭博財物者，處一千元以下罰金，但以供人暫時娛樂
之物為賭博者，不在此限。
當場賭博之器具與在賭檯或兌換籌碼處之財物，不問屬於犯人與否，沒收之。
刑法第一百三十五條第一項
對於公務員依法執行職務時，施強暴脅迫者，處三年以下有期徒刑、拘役或三百元以
下罰金。
刑法第二百七十七條第一項
傷害人之身體或健康者，處三年以下有期徒刑、拘役或一千元以下罰金。


司法院資訊處製作；財團法人民間司法改革基金會備份。
